臺灣苗栗地方法院刑事判決　　　　　　　100年度訴字第352號
公　訴　人　臺灣苗栗地方法院檢察署檢察官
被　　　告　周孟賢
選任辯護人　徐正安律師
被　　　告　鍾木禎
指定辯護人　本院公設辯護人 蔡文亮
上列被告等因違反槍砲彈藥刀械管制條例案件，經檢察官提起公
訴（100年度偵字第1657號），本院判決如下：
    主  文
周孟賢犯非法寄藏手槍罪，累犯，處有期徒刑伍年貳月，併科罰
金新臺幣拾貳萬元，罰金如易服勞役，以新臺幣壹仟元折算壹日
，扣案如附表編號1 至5 及編號6 之、所示之物均沒收之。
又犯毀損他人物品罪，累犯，處有期徒刑肆月。應執行有期徒刑
伍年肆月，併科罰金新臺幣拾貳萬元，罰金如易服勞役，以新臺
幣壹仟元折算壹日。扣案如附表編號1 至5 及編號6 之、所
示之物均沒收。
鍾木禎犯非法寄藏可發射子彈具有殺傷力之改造槍枝罪，處有期
徒刑貳年，併科罰金新臺幣陸萬元，罰金如易服勞役，以新臺幣
壹仟元折算壹日。緩刑伍年。緩刑期間付保護管束，並應於緩刑
期間內接受臺灣苗栗地方法院檢察署觀護人室所舉辦之法治教育
參場次。扣案如附表編號2至5所示之物均沒收。
    事  實
一、周孟賢前於民國95年間，因妨害自由及誣告等案件，經臺灣
    新竹地方法院判處有期徒刑6 月、8 月，減為有期徒刑3 月
    、4 月，應執行有期徒刑7 月，嗣經臺灣高等法院判決上訴
    駁回確定；於97年間，因公共危險案件，經臺灣台中地方法
    院判處有期徒刑4 月確定，於99年8 月31日縮短刑期、接續
    執行完畢。
二、周孟賢猶不知悔改，明知具殺傷力之制式手槍、改造手槍及
    子彈，均係槍砲彈藥刀械管制條例所列管之槍枝、彈藥，未
    經主管機關許可，不得持有、寄藏，竟基於非法寄藏具殺傷
    力之制式手槍、改造手槍及子彈之犯意，於96年間某日不詳
    時間，在其位於苗栗縣頭份鎮後庄之租屋處，受「羅文松」
    （業於96年10月28日死亡）委託，保管寄藏如附表編號1 所
    示具殺傷力之制式手槍1 枝；編號2 、3 所示具殺傷力之改
    造手槍2 枝；及子彈26顆（含編號4 、5 所示具殺傷力之子
    彈20顆及編號6 所示之子彈6 顆。起訴書原記載為至少20顆
    部分，業經檢察官更正為26顆【詳見本院卷第60頁】，其中
    附表編號4 、5 所示20顆子彈，鑑定試射7 顆，僅餘13顆；
    另6 顆子彈，射擊情形詳如下述），自該時起，未經許可予
    以受託寄藏上開槍彈，嗣於99年間，因搬家而將之藏放在苗
    栗縣頭份鎮○○里○○鄰○○○路15號3 樓之1 住處。
三、周孟賢因與王金霖間有糾紛，竟另行基於毀損他人物品之犯
    意，於100 年3 月10日上午4 時53分許，持附表編號1 所示
    之制式手槍及編號6 所示子彈6 顆，至苗栗縣頭份鎮土牛里
    6 鄰土牛76號旁倉庫，以該制式手槍擊發上開子彈6 顆（起
    訴書原記載為5 顆以上，業經檢察官更正為6 顆【詳見本院
    卷第60頁】，射擊後情形，如附表編號6 所示），射擊王金
    霖所有之倉庫鐵捲門及停放在倉庫內而登記在長生農產企業
    社名下之車牌號碼Z7-9510 號自用小貨車以洩憤，致令該鐵
    捲門凹損、毀壞及自用小客車擋風玻璃破碎均不堪使用，而
    足生損害於王金霖。
四、迨於同日上午11時許，周孟賢在上開住處將上開附表編號2
    、3 （起訴書原記載為附表編號1 、2 ，業經檢察官更正為
    附表編號2 、3 【詳見本院卷第59頁背面】）之手槍及編號
    4 、5 之子彈以黑色袋子包裝後交給知悉內有槍彈之鍾木禎
    ，詎鍾木禎亦明知可發射子彈具有殺傷力之改造手槍、可供
    該槍枝使用具有殺傷力之子彈，均係槍砲彈藥刀械管制條例
    列管之槍枝、彈藥，未經主管機關許可，均不得持有、寄藏
    ，竟亦基於非法寄藏可發射子彈具有殺傷力之槍枝及子彈之
    犯意，帶回其苗栗縣頭份鎮○○里○○鄰○○路○ 段17巷114
    號住處後方空地藏放。嗣於同日16時許，經警據報在苗栗縣
    頭份鎮○○里○○鄰○○○路15號3 樓之1 住處，查獲周孟賢
    ，徵得其同意後，搜索扣得如附表編號1 所示之制式手槍1
    枝（起訴書原記載為附表編號2 之改造手槍，業經檢察官更
    正為附表編號1 之制式手槍1 枝【詳見本院卷第59頁背面】
    ）及彈匣1 個，並據其供述循線查獲上開交給鍾木禎藏放之
    附表編號2 至5 所示槍彈而查獲上情。
五、案經王金霖訴由苗栗縣警察局頭份分局報請臺灣苗栗地方法
    院檢察署檢察官偵查起訴。
    理  由
壹、證據能力部分
一、刑事訴訟法第156 條第1 項之規定，被告之自白非出於強暴
    、脅迫、利誘、詐欺、疲勞訊問、違法羈押或其他不正之方
    法，且與事實相符者，得為證據。查本件被告周孟賢、鍾木
    禎及其等之辯護人於準備程序、審判期日對於公訴檢察官提
    出之警詢、偵查中之訊問筆錄等證據能力均不爭執，且均未
    抗辯其等自白非出於任意性，亦查無明顯事證足認檢察官及
    警察機關於製作該等筆錄時，有對被告等2 人施以法律所禁
    止之不正方法等情事，應認該審判外之自白具有任意性，而
    均認有證據能力。
二、按刑事訴訟法第159 條之5 第1 項「被告以外之人於審判外
    之陳述，雖不符前4 條之規定，而經當事人於審判程序同意
    作為證據，法院審酌該言詞陳述或書面陳述作成時之情況，
    認為適當者，亦得為證據」之規定，觀諸其立法理由謂：「
    二、按傳聞法則的重要理論依據，在於傳聞證據未經當事人
    之反對詰問予以核實，乃予排斥。惟若當事人已放棄對原供
    述人之反對詰問權，於審判程序表明同意該等傳聞證據可作
    為證據，基於證據資料愈豐富，愈有助於真實發見之理念，
    此時，法院自可承認該傳聞證據之證據能力。三、由於此種
    同意制度係根據當事人的意思而使本來不得作為證據之傳聞
    證據成為證據之制度，乃確認當事人對傳聞證據有處分權之
    制度。為貫徹本次修法加重當事人進行主義色彩之精神，固
    宜採納此一同意制度，作為配套措施。然而吾國尚非採澈底
    之當事人進行主義，故而法院如認該傳聞證據欠缺適當性時
    （例如證明力明顯過低或該證據係違法取得），仍可予以斟
    酌而不採為證據，爰參考日本刑事訴訟法第326 條第1 項之
    規定，增設本條第1 項。」由此可知，第159 條之5 第1 項
    之規定，僅在強調當事人之同意權，取代當事人之反對詰問
    權，使傳聞證據得作為證據，並無限制必須「不符合同法第
    159 條之1 至第159 條之4 」，始有適用，故依條文之目的
    解釋，第159 條之5 第1 項之規定，並不以被告以外之人於
    審判外之陳述「不符合」同法第159 條之1 至第159 條之4
    有關傳聞證據例外規定之情形，始有其適用（臺灣高等法院
    暨所屬法院96年法律座談會刑事類提案第26 號 研討結果參
    照）。又增訂刑事訴訟法第159 條之5 第1 項所參考之日本
    國刑事訴訟法第326 條第1 項，其文義為「檢察官及被告同
    意作為證據之書面或供述，法院考量該書面或供述作成時之
    情況認為相當時，不論第321 條至前條（第325 條）之規定
    ，亦得作為證據」，可見，我國法所借鏡之日本國法，其操
    作模式係：法院首先確認有無當事人之同意，待確認當事人
    不同意時，始探究該傳聞證據是否該當刑事訴訟法第321 條
    以下（為傳聞例外規定，相當於我國法第159 條之1 至之4
    ）之要件。易言之，當事人之同意乃係傳聞法則例外之第一
    次關口，亦為傳聞法則例外之最先位規定。如當事人同意將
    傳聞證據作為證據使用，法院即毋庸再去論述是否有符合其
    他傳聞例外規定之適用。是本案公訴人、被告2 人及其等之
    辯護人如有同意以下本院所引用之傳聞證據均作為證據使用
    ，對於本院引用之傳聞證據顯已放棄反對詰問權，並同時有
    賦予證據能力之意思表示，則該傳聞證據既已有證據能力，
    而得作為論罪之依據，於邏輯上本院並毋庸再去細究該傳聞
    證據是否合致刑事訴訟法第159 條之1 至之4 等規定。查本
    案經本院引用之被告以外之人於審判外之言詞或書面陳述，
    業據檢察官、被告等及辯護人於審判程序一致同意作為證據
    （見本院卷第60頁背面至第62頁背面），本院審酌前開陳述
    作成時之情況，尚無違法或證明力明顯過低之瑕疵，與本案
    待證事實復具有相當關連性，亦認為適當，依刑事訴訟法第
    159 條之5 第1 項，前開傳聞證據均得作為證據。
三、內政部警政署刑事警察局鑑定書，為檢察機關基於檢察一體
    原則，由該管檢察長對於轄區內之案件，以事前概括選任鑑
    定人或囑託鑑定機關（團體）之方式，俾便轄區內之司法警
    察官、司法警察對於調查中之此類案件，得即時送請事前已
    選任之鑑定人或囑託之鑑定機關（團體）實施鑑定，該鑑定
    人或鑑定機關（團體）亦視同受承辦檢察官所選任或囑託而
    執行鑑定業務，係依刑事訴訟法第206 條第1 項、第208 條
    第1 項所為之鑑定，屬刑事訴訟法第159 條第1 項所稱「除
    法律有規定者外」之例外情形，具有證據能力。
四、扣案如附表所示之槍枝、子彈等物，均係以物件之存在及其
    呈現之狀態為證據資料，性質上屬物證而非供述證據；員警
    拍攝之照片、監視器翻拍照片共61張，則係依機器之功能，
    攝錄實物形貌而形成之圖像，並非人類意思表達之言詞或書
    面陳述，不含供述要素，當不在刑事訴訟法第159 條第1 項
    規定「被告以外之人於審判外之言詞或書面陳述」之範圍內
    ，性質上亦應屬於非供述證據，無傳聞法則之適用（最高法
    院97年度台上字第3854號判決意旨參照），以上證據均非實
    施刑事訴訟程序之公務員因違背法定程序而取得，與本案待
    證事實復具有自然之關連性，自有證據能力。
貳、實體部分
一、前開犯罪事實，業據被告周孟賢及鍾木禎於警詢、偵查中及
    本院審理時坦承不諱（見100 年度偵字第1657號卷【下稱偵
    查卷】第23- 29頁、第32- 33頁、第37頁、第93- 96頁、第
    101-103 頁、第117 頁，本院卷第13-15 頁、第43頁、第63
    頁背面），核與告訴人王金霖於警詢中指訴（見偵查卷第39
    ），及證人鍾武勳於警詢中證述之情節相符（見偵查卷第10
    8 頁），且有苗栗縣警察局槍枝初步檢視報告表3 份、車號
    查詢汽車車籍、全戶戶籍資料查詢結果（羅文松）、周孟賢
    涉嫌槍擊案現場圖、本院公務電話紀錄表、周孟賢涉槍擊案
    現場採獲證物一覽表各1 份、搜索扣押筆錄2 份、照片61張
    等件在卷可稽，此外，另有附表所示之槍枝、子彈等物扣案
    可資佐證（見偵查卷第52-6 0頁、第66- 79頁、第45、51、
    81、130 頁，本院卷第39、39之1 頁）。
二、又扣案如附表編號1-5 所示槍彈，經送請內政部警政署刑事
    警察局分別以檢視法、性能檢驗法、試射法、電解腐蝕法、
    比對顯微鏡法鑑定結果：「一送鑑手槍1 枝（槍枝管制編號
    0000000000），認係口徑0.40吋制式半動手槍，為巴西TAUR
    US廠PT24/7POLI CE 型，經檢視，槍號遭磨滅，經以電解腐
    蝕法重現結果，因磨滅過深，無法重現，槍管內具陸條右旋
    來復線，擊發功能正常，可供擊發同口徑制式子彈使用，認
    具殺傷力。二送鑑彈匣1 個，認係制式金屬彈匣。三送鑑手
    槍2 枝，鑑定情形如下：(一)1 枝（槍枝管制編號0000000000
    ，欠缺彈匣），認係改造手槍，由仿BERETTA 廠92FS型半自
    動手槍製造之槍枝，換裝土造金屬槍管而成，擊發功能正常
    ，可供擊發適用子彈使用，認具殺傷力。(二)1 枝（槍枝管制
    編號0000000000，欠缺彈匣），認係改造手槍，由仿FN廠19
    10型半自動手槍製造之槍枝，換裝土造金屬槍管而成，擊發
    功能正常，可供擊發適用子彈使用，認具殺傷力。四送鑑子
    彈20顆，鑑定情形如下：(一)18顆，認均係非制式子彈，由金
    屬彈殼組合直徑6.9 ±0.5mm 金屬彈頭而成，採樣6 顆試射
    ，可擊發，認均具殺傷力。(二)2 顆，認均係非制式子彈，由
    金屬彈殼組合直徑8.6 ±0.5mm 金屬彈頭而成，採樣1 顆試
    射，可擊發，認具殺傷力。」等情，有該局100 年4 月13日
    刑鑑字第1000037246號鑑定書1 份在卷可稽（見偵查卷124-
    129 頁）；又被告周孟賢持往告訴人王金霖處射擊之子彈等
    如附表編號6 所示之證物，經警採集後送請上開刑事警察局
    鑑定結果：「一送鑑改造子彈1 顆（現場編號1 ），認係口
    徑0.40吋制式子彈。二送鑑彈頭碎片3 片，鑑定情形如下：
    (一)1 片（現場編號2- 1），認係已擊發撞擊變形之口徑0.40
    吋制式銅包衣彈頭，其上剩5 條右旋來復線。(二)1 片（現場
    編號2-2 ），認係巳擊發撞擊變形之口徑0.40吋制式彈頭之
    銅包衣碎片，共上具6 條右旋來復線。(三)1 片（現場編號2-
    3 ），認係彈頭之銅包衣碎片。三送鑑制式子彈1 顆（現場
    編號3 ），認係口徑9 mm制式子彈。四送鑑彈殼2 顆，鑑定
    情形如下：(一)1 顆（現場編號4-1 ），認係已擊發之口徑0.
    40吋（40S&W ）制式彈殼。(二)1 顆（現場編號4-2 ），認係
    已擊發之口徑0. 40 吋（40 S&W）制式彈殼。五送鑑彈頭1
    顆（現場編號5 ），認係口徑9mm 制式銅包衣彈頭，其上具
    刮擦痕。比對結果：一送鑑彈頭碎片2 片（現場編號碼2-1
    、2-2 ），經比對結果，其來復線特徵紋痕相吻合，認均係
    由同一槍枝所擊發。二送鑑彈殼2 顆（現場編號4-1 、4-2
    ），經比對結果，其彈底特徵紋痕均相吻合，認均係由同一
    槍枝所擊發。」等情，亦有該局100 年4 月26日刑鑑字第10
    00040565號鑑驗書1 份附卷可憑（見本院卷第34-38 頁，現
    場編號及子彈數量之認定，詳附表編號6 所示），佐以卷附
    現場照片（偵查卷第67-71 頁），上開子彈既足以將倉庫鐵
    捲門射擊損壞，甚至穿透堅硬之鐵門而將停放在倉庫內之自
    小貨車擋風玻璃擊破，可徵被告周孟賢持以擊發之上開子彈
    確實具有殺傷力無疑。是被告2 人寄藏之上開槍枝、子彈具
    有殺傷力，而均屬槍砲彈藥刀械管制條例所列管之槍彈甚明
    。被告2 人首揭自白顯與事實相符，本案事證明確，被告2
    人犯行洵堪認定，應依法論科。
三、論罪科刑：
(一)、按寄藏與持有槍枝、子彈，其單純之持有並不包括寄藏，但
    寄藏之受人委託代為保管，其保管本身所為之持有，係寄藏
    之當然結果，法律上僅就寄藏行為為包括之評價，不另就持
    有論罪（最高法院74年台上字第3400號判例、97年台上字第
    4178號判決要旨參照）。次按槍砲彈藥刀械管制條例第7 條
    第4 項、第8 條第4 項、第12條第4 項，均將「持有」與「
    寄藏」行為分別定其處罰規定，而寄藏與持有，均係將物置
    於自己實力支配之下，僅寄藏必先有他人之持有行為，而後
    始為之受「寄」代「藏」而已。故寄藏之受人委託代為保管
    ，其保管之本身，亦屬持有。不過，此之持有係受寄託之當
    然結果，故法律上宜僅就寄藏行為為包括之評價，不再就持
    有行為予以論罪。而寄藏與持有之界限，應以持有即實力支
    配係為他人或為自己而占有管領為判別準據（最高法院97年
    台上字第2334號判決要旨參照）。
 1、被告周孟賢受「羅文松」委託，代為保管本案具有殺傷力之
    制式手槍、改造手槍及子彈之行為，因被告周孟賢係為「羅
    文松」而持有管領該槍彈，依前揭判例及判決要旨，係屬寄
    藏槍彈之行為，而與持有之要件有別，是核被告周孟賢所為
    ，係犯槍砲彈藥刀械管制條例第7 條第4 項之非法寄藏手槍
    罪、同條例第8 條第4 項之非法寄藏可發射子彈具有殺傷力
    之槍枝罪及同條例第12條第4 項之非法寄藏子彈罪。起訴書
    認被告周孟賢係犯槍砲彈藥刀械管制條例第7 條第4 項之非
    法持有手槍罪、第8 條第4 項之非法持有改造手槍罪、同條
    例第12條第4 項非法持有子彈罪，容有誤會，惟此部分已經
    蒞庭檢察官當庭更正（見本院卷第60頁），本院自毋庸變更
    起訴法條，附此敘明。又被告周孟賢就犯罪事實三部分，係
    犯刑法第354 條之毀損他人物品罪。
 2、被告鍾木禎受被告周孟賢委託，代為保管具有殺傷力之改造
    手槍及子彈之行為，已詳如前述，且據被告2 人於本院審理
    時當庭供明在卷，互核相符（見本院卷第63頁），是核被告
    鍾木禎所為，係犯槍砲彈藥刀械管制條例第8 條第4 項之非
    法寄藏可發射子彈具有殺傷力之槍枝罪及同條例第12條第4
    項之非法寄藏子彈罪。起訴書認被告鍾木禎係犯槍砲彈藥刀
    械管制條例第7 條第4 項之非法寄藏手槍罪部分，顯係誤載
    ，此部分亦經蒞庭檢察官當庭更正起訴法條（見本院卷第63
    頁背面），本院自得予以審理，併此敘明。
 3、至槍砲彈藥刀械管制條例雖於97年11月26日、98年5 月27日
    、100 年1 月5 日修正公布，但該條例第7 條第4 項、第8
    條第4 項、第12條第4 項均未修正，故無新舊法比較問題，
    在此說明。
(二)、按非法持有、寄藏槍砲彈藥刀械等違禁物，所侵害者為社會
    法益，如所持有、寄藏或出借客體之種類相同（如同為手槍
    ，或同為子彈者），縱令同種類之客體有數個（如數枝手槍
    、數顆子彈），仍為單純一罪，不發生想像競合犯之問題；
    若同時持有、寄藏或出借二不相同種類之客體（如同時持有
    手槍及子彈），則為一行為觸犯數罪名之想像競合犯（最高
    法院82年度台上字第5303號判決要旨可資參照）。從而，被
    告周孟賢、鍾木禎就寄藏之槍枝、子彈數量均不只單一，惟
    均各僅侵害一法益，屬單純一罪，不發生想像競合犯之問題
    。又被告周孟賢所犯槍砲彈藥刀械管制條例第7 條第4 項之
    非法寄藏手槍罪、同條例第8 條第4 項之非法寄藏可發射子
    彈具殺傷力之改造槍枝罪及同條例第12條第4 項之非法寄藏
    子彈罪；及被告鍾木禎所犯槍砲彈藥刀械管制條例第8 條第
    4 項之非法寄藏可發射子彈具殺傷力之改造槍枝罪及同條例
    第12條第4 項之非法寄藏子彈罪，均係以一寄藏行為，同時
    觸犯上開各罪，均係一行為觸犯數罪名，均為想像競合犯，
    均應依刑法第55條前段之規定，就被告周孟賢部分，從一重
    之非法寄藏手槍罪處斷；就被告鍾木禎部分，從一重之非法
    寄藏可發射子彈具殺傷力之改造槍枝罪。
(三)、被告周孟賢所犯上開之罪與刑法第354 條之毀損他人物品罪
    ，犯意各別，行為互異，應予分論併罰。
(四)、另按槍砲彈藥刀械管制條例未經許可無故寄藏槍、彈罪，其
    寄藏之繼續，為行為之繼續，而非狀態之繼續，亦即一經非
    法寄藏槍、彈，該罪雖告成立，但其完結，須繼續至持有行
    為終了時為止。而犯該條項之罪，有無累犯之適用，自亦應
    以其持有行為終了時，是否在前案受有期徒刑執行完畢後5
    年以內以決之（最高法院81年度台非字第181 號判決意旨、
    98年度台上字第2352號判決可資參照）。查被告周孟賢有上
    開犯罪事實欄一所示之犯罪科刑及執行情形，有臺灣高等法
    院被告前案紀錄表1 份在卷可參。是被告周孟賢之最初寄藏
    行為固係在96年間，但其寄藏行為終了時既係在如犯罪事實
    欄所載前案執行完畢後5 年內，參照前開最高法院判決意旨
    ，仍應論以累犯。是告周孟賢受有期徒刑之執行完畢後，5
    年內故意再犯本件有期徒刑以上之罪（非法寄藏手槍罪及毀
    損他人物品罪部分），均為累犯，均應依刑法第47條第1 項
    之規定加重其刑。
(五)、按刑法第59條規定犯罪之情狀可憫恕者，得酌量減輕其刑，
    其所謂「犯罪之情狀」，與同法第57條規定科刑時應審酌之
    一切情狀，並非有截然不同之領域，於裁判上酌減其刑時，
    應就犯罪一切情狀（包括第57條所列舉之10款事項），予以
    全盤考量，審酌其犯罪有無可憫恕之事由（即有無特殊之原
    因與環境，在客觀上足以引起一般同情，以及宣告法定低度
    刑，是否猶嫌過重等等），以為判斷（最高法院95年度台上
    字第6157號判決意旨參照）。經查：被告鍾木禎雖非法寄藏
    上開槍彈，然觀諸其寄藏時間僅約5 小時，時間極短，且係
    受到被告周孟賢委託丟棄，並非己意，亦未持以犯罪，造成
    傷害。且被告鍾木禎為國小畢業，衡情係因法律知識不足受
    友人所誤，方觸犯本罪，綜合上情，審酌再三，認被告鍾木
    禎客觀上足以引起社會上一般人之同情，顯有堪資憫恕之處
    ，倘處以被告鍾木禎本罪法定最低刑度3 年有期徒刑，與其
    犯罪情節相較，仍有情輕法重之憾，爰就被告鍾木禎部分，
    依刑法第59條之規定減輕其刑。
(六)、爰審酌被告2 人均係有社會經驗之成年人，當知未經許可寄
    藏槍、彈係嚴重觸法行為，竟無視法律禁令，擅自寄藏槍枝
    及子彈，且數量不少，對他人生命、身體安全及整體社會治
    安潛藏重大之危險，又被告周孟賢甚至持該槍枝射擊告訴人
    王金霖之倉庫鐵捲門及自用小貨車之擋風玻璃，造成實害，
    惡性非淺，且為人寄藏槍彈，使檢警難以查獲，所為非是，
    被告周孟賢寄藏之時間較長、槍彈數量較多，被告鍾木禎寄
    藏之時間較短、槍彈數量較少，惟被告2 人於偵查、審判中
    皆自白犯行，耗用司法資源有限，態度良好，兼衡其犯罪之
    動機、目的、手段、智識程度、生活狀況等一切情狀，分別
    量處如主文所示之刑，併均諭知罰金易服勞役折算之標準。
    並就被告周孟賢部分定其應執行之刑。
(七)、另被告鍾木禎除於88年間，因毒品案件，經臺灣桃園地方法
    院裁定觀察勒戒外，並無任何犯罪紀錄，有臺灣高等法院被
    告前案紀錄表1 份在卷可按，素行尚佳，本院念及被告鍾木
    禎於本件行為時，將近60歲，年事已高，學歷僅國小畢業，
    智識程度較為淺薄，且寄藏槍彈並非意圖他用，事後亦配合
    調查，帶同警察尋獲前開槍彈，況此部分之寄藏時間甚短，
    僅約5 小時，其僅一時失慮，致罹刑典，然犯後始終坦認犯
    行，因認被告鍾木禎經此偵審程序及刑之宣告，應知所警惕
    ，信無再犯之虞，以暫不執行為適當，併依刑法第74條第1
    項第1 款之規定，宣告緩刑5 年，另為加強被告鍾木禎之法
    治觀念，使其於緩刑期內能深知警惕，避免其再度犯罪，爰
    併依刑法第74條第2 項第8 款之規定，命被告鍾木禎應於緩
    刑期間，依執行檢察官之命令，接受觀護人室所舉辦之法治
    教育3 場次，期能使被告鍾木禎明瞭其行為所造成之危害，
    以資警惕，併依刑法第93條第1 項第2 款之規定，諭知於緩
    刑期間付保護管束，以勵自新。
四、沒收：
    又扣案如附表編號1 、2 、3 所示之制式手槍及可發射子彈
    具有殺傷力之改造手槍共計3 枝、附表編號4 、5 （共計13
    顆）及附表編號6 之、（共計2 顆）所示具殺傷力之子
    彈共計15顆（其中編號6 之、所示位置查獲之子彈，雖
    未經試射，然經前開刑事警察局鑑驗結果，均係制式子彈，
    口徑分別為0.40吋及9mm ，參以現場其餘經射擊後之彈頭碎
    片等物，經鑑定亦係制式子彈，口徑均為0.40吋，有前揭鑑
    定書可參，且係被告周孟賢持往射擊之同一批子彈，而該等
    子彈已造成鐵捲門及車窗毀損，顯見均有殺傷力，詳如前述
    ，佐以制式子彈之危險性高，危害較大，是就此2 顆子彈亦
    一併認定均具有殺傷力），均係違禁物，不問何人所有，應
    依刑法第38條第1 項第1 款規定，宣告沒收。至另扣案之7
    顆子彈（金屬彈殼組合直徑6.9 ±0.5mm 非制式子彈6 顆及
    金屬彈殼組合直徑8.6 ±0.5mm 非制式子彈1 顆），於鑑定
    過程中試射擊發而失其效能，及附表編號6 之、係被告
    周孟賢擊發後剩餘之物，亦已失其效能，附表編號6 之僅
    係彈頭，尚非子彈，以上均非違禁物，均已不具殺傷力，爰
    均不予宣告沒收。
據上論斷，應依刑事訴訟法第299 條第1 項前段，槍砲彈藥刀械
管制條例第7 條第4 項、第8 條第4 項、第12條第4 項，刑法第
11條前段、第354 條、第47條第1 項、第59條、第55條前段、第
42條第3 項、第51條第5 款、第74條第1 項第1 款、第2 項第8
款、第93條第1 項第2 款，第38條第1 項第1 款，判決如主文。
本案經檢察官黃明正到庭執行職務。
中    華    民    國   100    年    7     月    28    日
                  刑事第一庭  審判長法  官  林 信 旭
                                    法  官  林 大 為
                                    法  官  林 卉 聆
以上正本證明與原本無異。
如不服本判決應於收受判決後10日內向本院提出上訴書狀，並應
應敘述具體理由。其未敘述上訴理由者，應於上訴期間屆滿後20
日內向本院補提理由書(均須按他造當事人之人數附繕本)「切勿
逕送上級法院」。
                                    書記官  楊 慧 萍
中    華    民    國   100    年    7     月    28    日
附記論罪法條：
槍砲彈藥刀械管制條例第7條第4項
未經許可，持有、寄藏或意圖販賣而陳列第 1 項所列槍砲、彈
藥者，處 5 年以上有期徒刑，併科新臺幣 1 千萬元以下罰金。
槍砲彈藥刀械管制條例第8條第4項
未經許可，持有、寄藏或意圖販賣而陳列第 1 項所列槍枝者，
處 3 年以上10 年以下有期徒刑，併科新臺幣 700 萬元以下罰
金。
槍砲彈藥刀械管制條例第12條第4項
未經許可，持有、寄藏或意圖販賣而陳列子彈者，處 5 年以下
有期徒刑，併科新台幣 300 萬元以下罰金。
中華民國刑法第354條
毀棄、損壞前二條以外之他人之物或致令不堪用，足以生損害於
公眾或他人者，處 2 年以下有期徒刑、拘役或 5 百元以下罰金
附表：
┌──┬─────────────┬──────────┐
│編號│     槍枝、子彈           │   查獲地點         │
├──┼─────────────┼──────────┤
│ 1  │巴西TAURUS廠製口徑0.4吋之 │苗栗縣頭份鎮仁愛里銀│
│    │制式半自動手槍（槍枝管制編│河北路15號3樓之1號  │
│    │號：0000000000號，含彈匣）│                    │
│    │1枝                       │                    │
├──┼─────────────┼──────────┤
│ 2  │仿BERETTA廠92FS型半自動手 │苗栗縣頭份鎮興隆里興│
│    │槍之改造手槍（槍枝管制編號│隆路1段17巷114號    │
│    │：0000000000號，不含彈匣）│                    │
│    │1枝。                     │                    │
├──┼─────────────┼──────────┤
│ 3  │仿FN廠1910型半自動手槍之改│苗栗縣頭份鎮興隆里興│
│    │造手槍（槍枝管制編號：1102│隆路1段17巷114號    │
│    │038096 號，不含彈匣）1枝。│                    │
├──┼─────────────┼──────────┤
│ 4  │金屬彈殼組合直徑6.9±0.5mm│苗栗縣頭份鎮興隆里興│
│    │非制式子彈18顆，鑑定試射6 │隆路1段17巷114號    │
│    │顆，剩餘12顆。            │                    │
├──┼─────────────┼──────────┤
│ 5  │認均係金屬彈殼組合直徑8.6 │苗栗縣頭份鎮興隆里興│
│    │±0.5mm 非制式子彈2 顆，鑑│隆路1段17巷114號    │
│    │定試射1 顆，剩餘1 顆。    │                    │
├──┼─────────────┴──────────┤
│    │- 係被告周孟賢持往上開王金霖處槍擊後經警所採│
│    │獲之證物, 依據卷附周孟賢槍擊案現場圖及刑事警察局│
│ 6  │鑑識科物理組電話回覆（見本院卷第39、39-1頁），依│
│    │有利於被告之認定，此處共計有6 顆子彈。          │
│    ├─────────────┬──────────┤
│    │口徑0.40吋制式子彈1顆   │苗栗縣頭份鎮土牛里6 │
│    │                          │鄰76號倉庫地上（現場│
│    │                          │編號1）             │
│    ├─────────────┼──────────┤
│    │彈頭碎片3 片分別係口徑  │ 同上（現場編號2-1  │
│    │  0.40吋制式銅包衣彈頭、銅│ 、2-2、2-3）       │
│    │  包衣碎片（判斷至少2 顆子│                    │
│    │  彈）                    │                    │
│    ├─────────────┼──────────┤
│    │口徑9mm制式子彈1顆      │苗栗縣頭份鎮土牛里6 │
│    │                          │鄰69-1號後門地上（現│
│    │                          │場編號3）           │
│    ├─────────────┼──────────┤
│    │口徑0.40吋制式彈殼2顆   │苗栗縣頭份鎮土牛里活│
│    │  （判斷係2顆子彈）       │動中心旁道路（現場編│
│    │                          │號4-1、4-2）        │
│    ├─────────────┼──────────┤
│    │口徑9mm制式銅包衣彈頭   │ 仿BERETTA 廠92FS型 │
│    │                          │ 之改造手槍槍管內（ │
│    │                          │ 現場編號5）        │
└──┴─────────────┴──────────┘